# 远期外汇合同

提问人：cpab 时间：2016-11-06 11:05:30
请教： 公司从事出口业务，收取的均为美元，公司为了规避外汇风险，与银行签订了远期外汇合同，与银行签订的远期外汇合约的美元占公司全年总外汇的40%。 请教：由于与银行签订的远期外汇合约的美元占全年总外汇的40%，故不适用套期保值准则。适用金融工具确认计量准则，由于人民银行有公开的外汇交易的价格，故将远期外汇合同，按交易性金融资产核算及列报，我的理解对吗？谢谢！

回答人：chenyiwei
可以这样理解。即使满足套期会计方法运用条件，也可以选择作为一般的交易性金融工具核算。 对远期外汇合约的公允价值计量，请参考《瑞华研究 2010 ～ 2014 汇编》之“问题4-1-1（远期外汇合约是否可以采用套期保值方式核算）”。

提问人：cpab 时间：2016-11-07 23:05:12
远期外汇衍生工具于资产负债表日的公允价值＝合约买卖的外币金额×（合同约定的远期交割汇率－资产负债表日签订的期限与该远期合约的剩余期限相同的远期合约上注明的交割汇率。 不能用资产负债表日（2011.12.31）的即期汇率测算远期外汇合约的公允价值变动损益 。 请教：资产负债表日签订的期限与该远期合约的剩余期限相同的远期合约上注明的交割汇率，这个数据银行不会提供给企业，这个数据从哪里获取呢。

回答人：chenyiwei
由企业向银行询价确定。有些银行也会为企业提供估值信息。

提问人：cpab 时间：2016-11-07 23:18:24
2014 年 1 月公司与银行签订的远期外汇合同，约定 2014 年3--2015年 2 月卖给银行的外汇的数量及汇率， 2015 年 2 月公司与银行签订的远期外汇合同，约定的 2015 年 3 月至 2016 年 2 月卖给银行的外汇数量及汇率。 公司与银行签订的 2014 年 1 月、 2015 年 2 月远期外汇合同，约定的汇率一致均为6.1。 能以此为 2014 年 12 月 31 日、 2015 年 12 月 31 日的公允价值为 0 吗？觉得不妥的。 由于 2015 年人民币对美元的汇率，贬值较大，觉得与实际公司签的外汇远期合同为亏的不符的。

回答人：chenyiwei
只能说远期合约签订日的公允价值为零，但到年末，由于对未来交割前期间外汇汇率走势判断的变化，其公允价值不再是零。